

FACUNDO MENON MARTINEZ

DESARROLLADOR FRONTEND

facundomenon.m@gmail.com

Linkedin

Portfolio

Github

ESTUDIOS

DESARROLLADOR FRONTEND REACT JS – Coderhouse (2022/2023)

Durante todo este año realicé los 3 cursos correspondientes a la carrera de desarrollador frontend. Los mismos consisten en Desarrollo Web (HTML y CSS), JavaScript y React Js.

TECNICATURA EN MÚSICA – Conservatorio Astor Piazzolla (2020 – actualidad)

BACHILLER EN HUMANIDADES Y CS. SOCIALES – Colegio Secundario Nuestra Señora de Fátima (2016)

CONOCIMIENTOS

- HTML
- CSS
- SCSS
- GIT
- GITHUB
- JAVASCRIPT
- REACT JS
- BOOTSTRAP
- BULMA
- INGLES BÁSICO
- COMPUTACIÓN BÁSICA

EXPERIENCIA

CLASES PARTICULARES – Profesor de música (2023 – actualidad)

Como estudiante avanzado de conservatorio, comencé a dar clases particulares de piano y música a iniciantes y principiantes.

LEON CALZADOS SA – Administrativo General (2018 – 2023)

En la fábrica de calzados estaba a cargo de la confección y distribución de catálogos por Whatsapp a zapaterías de todo el país. Gracias a la buena comunicación con el sector de despacho de pedidos y con los clientes, logramos bajar los reclamos y aumentar la calidad del servicio pese a las dificultades de las ventas online.

SAN PATRICIO – Emprendimiento gastronómico (2016 – 2018)

Durante este emprendimiento familiar junto a mi hermano, desarrollé mis habilidades de comunicación con los clientes y los empleados que tenía a cargo.

SOBRE MÍ

Durante este año estuve trabajando en varios proyectos para poder plasmar lo aprendido en la carrera de desarrollador y para enfrentarme a situaciones que me lleven a aprender nuevos conceptos y herramientas. Esos proyectos se pueden ver en mi repositorio de Github.

Edad: 25 años.

Localidad: Ramos Mejía, Buenos Aires.

Email: facundomenon.m@gmail.com

Teléfono: 11 3476-6920